【裁判字號】    92,金重訴,2
【裁判日期】    980715
【裁判案由】    違反稅捐稽徵法等
【裁判全文】
臺灣雲林地方法院刑事判決             92年度金重訴字第2號
公  訴  人  臺灣雲林地方法院檢察署檢察官
被      告  子○○
選任辯護人  蕭慶鈴律師
上列被告因違反稅捐稽徵法等案件經檢察官提起公訴（91年度偵
字第3095號、第4496號、第4497號、第4498號、第4499號、第45
00號、第4501號、第4502號、第4503號、第4504號、92年度偵字
第2525號），於準備程序中，被告就被訴事實為有罪之陳述，經
合議庭裁定由受命法官獨任依簡式審判程序審理，判決如下：
    主  文
子○○共同公司負責人，為納稅義務人以不正當方法逃漏稅捐，
處有期徒刑捌月，減為有期徒刑肆月，如易科罰金，以銀元參佰
元即新台幣玖佰元折算壹日。又共同連續商業負責人，明知為不
實之事項，而填製會計憑證，處有期徒刑捌月，減為有期徒刑肆
月，如易科罰金，以銀元參佰元即新台幣玖佰元折算壹日。應執
行有期徒刑柒月，如易科罰金，以銀元參佰元即新台幣玖佰元折
算壹日。緩刑參年。
    事  實
一、子○○係設於雲林縣虎尾鎮○○里○○○路1 號「文德絲業
    公司」之負責人，為公司法第8 條所稱之公司負責人及商業
    會計法第4 條所稱之商業負責人。民國89年間，子○○因公
    司經營不善，竟與綽號「阿仁」之不詳姓名、年籍之成年人
    ，共同基於逃漏稅捐、幫助逃漏稅捐及違反商業會計法之犯
    意聯絡，而為下列行為：
（一）子○○於89年11月起至90年2 月止，明知文德絲業公司與
      附表一所示公司並無交易往來，竟仍自綽號「阿仁」之不
      詳姓名、年籍之成年人處取得如附表一所示公司開立之不
      實進項發票67張，金額共計新臺幣（下同）4111萬1, 410
      元，以作為文德絲業公司之進項憑證，並據以向雲林縣稅
      捐稽徵處申報營業稅，因而逃漏營業稅共計205 萬5576元
      ，足生損害於稅捐稽徵機關課稅之正確性。
（二）子○○復於89年11月起至90年2 月止，明知文德絲業公司
      與附表二所示之公司並無交易往來，彼此之間並無實際銷
      貨之情形，竟基於概括犯意連續將附表二所示89年11月、
      12 月 及90年1 月、2 月之不實統一發票84張，交付與綽
      號「阿仁」之不詳姓名、年籍之成年人，再轉交給附表二
      所示之公司充當進項憑證，並於上開公司營業人依當時之
      營業稅法（現已變更名稱為：加值型及非加值型營業稅法
      ）規定申報營業稅時，用以申報扣抵銷項稅額，以此不正
      當方法，幫助逃漏營業稅達201 萬6732元，足生損害於稅
      捐稽徵機關課稅之正確性。
二、案經臺灣雲林地方法院檢察署檢察官指揮法務部調查局雲林
    縣調查站、臺南市調查站暨高雄縣政府、財政部高雄縣、市
    國稅局、臺南市政府稅捐稽徵處等移送臺灣雲林地方法院檢
    察署檢察官偵查起訴。
    理  由
一、程序部分：本件係經被告於準備程序期日為有罪之陳述，而
    經本院合議庭裁定由受命法官獨任以簡式審判程序加以審理
    ，則依據刑事訴訟法第273 條之2 、同法第159 條第2 項之
    規定，不適用傳聞法則有關限制證據能力之相關規定；並得
    依同法第31 0條之2 之準用同法第454 條之規定製作略式判
    決書，依法僅需記載犯罪事實、證據名稱及應適用之法條，
    並得以簡略方式為之，如認定之犯罪事實、證據及應適用之
    法條，與檢察官聲請簡易判決處刑書或起訴書之記載相同者
    ，得引用之，合先敘明。
二、實體上之認定：
（一）訊據被告子○○對於上開逃漏稅捐、幫助逃漏稅捐及違反
      商業會計法之事實坦承不諱，核與附表一、二所示公司負
      責人所述相符。
（二）文德絲業公司89年11、12月及90年1 月、2 月統一發票及
      進項發票各2 本。
（三）稅捐機關處分書1 冊、雲林縣稅捐稽徵處90年8 月24日90
      雲稅消字第901 號函、文德絲業公司89年11月、12月及90
      年1 月、2 月虛報進銷項金額統計表5 頁、財政部財稅中
      心文德絲業公司專案調檔統一發票查核清單正本1 份、雲
      林縣稅捐稽徵處製作文德絲業公司涉嫌虛設涉案廠商統計
      明細表1 份、違章漏稅統計明細表1 份。
（四）文德絲業公司89年11月4 日至90年2 月28日現金支出傳票
      正本37份、89年、90年日記帳、總分類帳各2 本。
三、論罪科刑之理由：
（一）新舊法比較
   1、被告子○○行為後，商業會計法於95年5 月24日修正公布
      ，於同年月26日生效，有關商業會計法第71條第1 款於修
      正前、後之構成要件均屬相同，但修正前之法定刑為「5
      年以下有期徒刑、拘役或科或併科新臺幣15萬元以下罰金
      。」而修正後之法定刑則為「5 年以下有期徒刑、拘役或
      科或併科新臺幣60萬元以下罰金。」比較新、舊法之結果
      ，被告行為時之舊法對被告較為有利。是揆諸刑法第2條
      第1 項前段之規定，本件自應適用被告行為時之舊法。
   2、稅捐稽徵法第47條原規定: 「本法關於納稅義務人、扣繳
      義務人及代徵人應處徒刑之規定，於左列之人適用之：一
      、公司法規定之公司負責人。二、民法或其他法律規定對
      外代表法人之董事或理事。三、商業登記法規定之商業負
      責人。四、其他非法人團體之代表人或管理人。」惟於98
      年5 月27日修正公佈同條為「本法關於納稅義務人、扣繳
      義務人及代徵人應處徒刑之規定，於左列之人適用之：一
      、公司法規定之公司負責人。二、民法或其他法律規定對
      外代表法人之董事或理事。三、商業登記法規定之商業負
      責人。四、其他非法人團體之代表人或管理人。前項（第
      四項）規定之人與實際負責人不同時，以實際負責業務之
      人為準。」查本件被告子○○擔任「文德絲業公司」負責
      人，故不論依稅捐稽徵法第47條修正前後，被告均屬公司
      負責人，自應依98年5 月27日修正後稅捐稽徵法第47條第
      1 項第1 款之公司負責人論處，附此敘明。
   3 、刑法新舊法比較:
      刑法於94年2 月2 日修正公布之部分條文業於95年7 月1
      日施行（以下簡稱現行刑法，95年7 月1 日施行前之刑法
      簡稱修正前刑法）。依現行刑法第2 條第1 項規定：「行
      為後法律有變更者，適用行為時之法律。但行為後之法律
      有利於行為人者，適用最有利於行為人之法律。」。又本
      次修正涵蓋之範圍甚廣，故比較新舊法時，應就罪刑有關
      之共犯、牽連犯、連續犯、有無累犯加重、自首減輕暨其
      他法定加減原因與加減例等一切情形，綜其全部罪刑之結
      果而比較如下:
 （1）法定罰金刑部分: 刑法罰金之最低數額，因刑法第33條第
      5 款修正，將原本規定之銀元1 元（依現行法規所定貨幣
      單位折算新臺幣條例，即新臺幣3 元）提高為新臺幣1,00
      0 元，經比較新舊法之結果，自以修正前刑法較有利於被
      告。
 （2）現行刑法已刪除第56條連續犯之規定，是於現行刑法修正
      施行後，行為人犯同一罪名之數犯罪行為，即須分論併罰
      。此刪除雖非犯罪構成要件之變更，但顯已影響行為人刑
      罰之法律效果，自屬法律有變更，比較新舊法結果依舊法
      論以連續犯，對被告較為有利。
 （3）刑法第55條後段有關牽連犯之規定業已刪除，是新法修正
      施行後，被告所犯之填載不實會計憑證罪、幫助他人逃漏
      稅捐罪，即須分論併罰，惟依修正前刑法，上開二罪具有
      牽連犯之裁判上一罪關係，而應從一重以填載不實會計憑
      證罪論處，比較新舊法之規定，修正後之刑法對於被告較
      為不利。
 （4）共同正犯:
      被告行為時刑法第28條原規定：「二人以上共同『實施』
      犯罪之行為者，皆為共同正犯」。行為後該條修正為：「
      二人以上共同『實行』犯罪之行為者，皆為共同正犯」。
      將舊法之「實施」修正為「實行」。原「實施」之概念，
      包含陰謀、預備、著手及實行等階段之行為，修正後僅共
      同實行犯罪行為始成立共同正犯。是新法共同正犯之範圍
      已有限縮，排除陰謀犯、預備犯之共同正犯。新舊法就共
      同正犯之範圍既因此而有變動，自屬犯罪後法律有變更，
      而非僅屬純文字修正，應有新舊法比較適用之問題（最高
      法院96年度臺上字第934 號判決意旨參照），且依新法並
      較有利於被告。
 （5）依修正前刑法第41條第1 項前段及廢止前罰金罰鍰提高標
      準條例第2 條前段之規定，如易科罰金，應以銀元100 元
      以上300 元以下折算1 日，經折算為新臺幣後，以新臺幣
      300 元以上900 元以下折算1 日。而依現行刑法第41條第
      1 項前段規定，應以新臺幣1,000 元、2,000 元或3,000
      元折算一日，易科罰金折算標準，應以行為時法即修正前
      刑法第41條第1 項之規定對被告較為有利。
 （6）本件被告於裁判確定前犯數罪，係於95年7 月1 日之前分
      別犯如附表所示之罪，依修正前刑法第51條規定：「數罪
      併罰，分別宣告其罪之刑，依左列各款定其應執行者：」
      其中第5 款規定：「宣告多數有期徒刑者，於各刑中之最
      長期以上，各刑合併之刑期以下，定其刑期。但不得逾二
      十年。」修正後刑法第51條第5 款規定：「宣告多數有期
      徒刑者，於各刑中之最長期以上，各刑合併之刑期以下，
      定其刑期。但不得逾三十年」，比較結果，修正後刑法並
      非較有利於被告，依刑法第2 條第1 項前段之規定，仍應
      依修正前刑法第51條第5 款定其應執行之刑，對被告較為
      有利。
 （7）綜合上比較，自應一體適用被告行為時之法律，即修正前
      商業會計法、修正前刑法之相關規定予以論處。
 （8）緩刑宣告條文之變更：
      修正前刑法第74條第1 項第2 款原規定前受有期徒刑以上
      刑之宣告，執行完畢或赦免後，5 年以內未曾受有期徒刑
      以上刑之宣告者，得宣告緩刑，且依修正前刑法第93條第
      1 項規定，緩刑期間內得付保護管束，另於同法第75條規
      定僅須於緩刑期間內更故意犯罪、或緩刑前故意犯罪，而
      在緩刑其內受有期徒刑以上之宣告者，即可撤銷緩刑。修
      正後刑法第74條除維持前述宣告刑之限制外，另改以「未
      曾因故意犯罪受有期徒刑以上刑之宣告者」即可宣告緩刑
      ，並增列同條第2 項規定法院得課予被告一定之負擔，惟
      同法第75條則規定須行為人於「緩刑期內因故意犯他罪，
      而在緩刑期內受不得易科罰金之有期徒刑以上刑之宣告確
      定」或「緩刑前因故意犯他罪，而在緩刑期內受不得易科
      罰金之有期徒刑以上刑之宣告確定」，方得撤銷緩刑，且
      須於判決確定後6 月以內始可為之。綜此以觀，修正後刑
      法針對緩刑雖增列法院得課予被告一定義務之負擔，然此
      舉乃係協助被告於緩刑期間內徹底糾正其犯行，藉以貫徹
      緩刑宣告之目的，此外更同時放寬宣告緩刑之要件，且限
      制撤銷緩刑之要件，避免因社會非難程度較輕之過失犯、
      及惡性輕微或偶發性犯罪之行為人因此喪失改過自新之機
      會。準此，茲就修正前、後刑法關於緩刑之相關規定加以
      合併比較，本院乃認應以修正後刑法關於緩刑之規定較有
      利於被告（最高法院95年第8 次刑事庭會議結論亦採同一
      見解），故應依刑法第2 條第1 項但書，適用裁判時、即
      修正後刑法關於緩刑之相關規定作為應否宣告緩刑之依修
      正後之刑法規定論處。
二、論罪科刑：
（一）按商業會計法所稱之商業會計憑證，分為原始憑證及記帳
      憑證，所謂原始憑證，係指證明事項之經過，而為造具記
      帳憑證所根據之憑證，計有外來憑證、對外憑證、內部憑
      證三類。而記帳憑證則係指證明處理會計事項人員之責任
      ，而為記帳所根據之憑證而言，有收入憑證、支出憑證及
      轉帳憑證三類，此觀諸商業會計法第15條之規定自明。統
      一發票係營業人依營業稅法規定於銷售貨物或勞務時，開
      立並交付予買受人之交易憑證，足以證明會計事項之經過
      ，應屬商業會計法所稱之會計憑證（最高法院87年度臺非
      字第389 號判決參照）。又會計憑證，依其記載之內容及
      其製作之目的，亦屬文書之一種，凡商業負責人、主辦及
      經辦會計人員或依法受託代他人處理會計事務之人員，以
      明知為不實事項而填製會計憑證或記入帳冊者，即該當商
      業會計法第71條第1 款之罪，本罪乃刑法第215 條業務上
      文書登載不實罪之特別規定，自應優先適用（最高法院92
      年度臺上字第3677號判例意旨參照）。次按稅捐稽徵法第
      43條第1 項所稱之「幫助犯第41條之罪」，為特別法明定
      以幫助犯罪為構成要件之犯罪類型，亦為稅捐稽徵法特別
      規定，屬於一獨立之犯罪型態，性質上乃係實施犯罪之正
      犯，與刑法上幫助犯之具絕對從屬性者不同，不必有「正
      犯」之存在亦能成立犯罪（最高法院92年度臺上字第2879
      號判決參照）。
（二）犯罪事實一之（一）部分:
      「文德絲業公司」為稅捐稽徵法所定之納稅義務人，被告
      為該公司之負責人，而公司負責人為納稅義務人之公司以
      詐術逃漏稅捐，既非稅捐稽徵法第41條之犯罪或受罰主體
      ，僅依同法第47條第1 款之規定，代替公司受徒刑之處罰
      。其與綽號「阿仁」之不詳姓名、年籍成年人就此部分有
      共同之犯意聯絡及行為分擔，均為共同正犯。又該綽號「
      阿仁」之人雖非公司負責人，然依刑法第31條第1 項規定
      ，仍應論以共同正犯。
（三）犯罪事實一之（二）部分:
      被告為「文德絲業公司」之負責人，為商業會計法第4 條
      規定之商業負責人。核被告與綽號「阿仁」之人共同填製
      如附表二所示不實統一發票會計憑證、幫助附表二所示之
      公司逃漏營業稅捐行為，分別係犯修正前商業會計法第71
      條第1 款填製不實會計憑證罪、稅捐稽徵法第43條第1 項
      幫助納稅義務人逃漏稅捐罪。被告多次填製不實會計憑證
      及幫助逃漏稅捐之行為，其時間緊接，方法相同，觸犯構
      成要件相同之罪名，顯係基於概括犯意反覆為之，應依修
      正前刑法第56條連續犯規定各以一罪論，並依法加重其刑
      。被告填製不實統一發票會計憑證之目的在於交付他人申
      報逃漏稅捐，其所犯上開修正前商業會計法第71條第1 款
      及稅捐稽徵法第43條第1 項之罪間，有原因結果之牽連關
      係，為牽連犯，應依修正前牽連犯之規定，從一重之修正
      前商業會計法第71條第1 款規定處斷。其與綽號「阿仁」
      之人就此部分有共同之犯意聯絡及行為分擔，均為共同正
      犯。又綽號「阿仁」之人雖非「文德絲業公司」商業負責
      人，然依刑法第31條第1 項規定，仍應論以修正前商業會
      計法第71條第1 款之共同正犯。
（四）公司負責人為納稅義務人之公司以詐術逃漏稅捐，既非稅
      捐稽徵法第41條之犯罪或受罰主體，僅依同法第47條第1
      款之規定，代替公司受徒刑之處罰，自與本身為犯罪主體
      所犯其他罪名間，不具牽連犯關係。故被告就犯罪事實欄
      一之（一）部分所犯上開稅捐稽徵法第47條、第41條第1
      款之公司負責人為納稅義務人逃漏稅捐罪，與被告所犯上
      開犯罪事實欄一之（二）之連續填製不實會計憑證罪間，
      即無修正前刑法第55條後段之牽連關係可言，其應屬犯意
      各別，行為互異，自應分論併罰。
（五）爰審酌被告擔任「文德絲業公司」負責人，卻任意收取附
      表一之進項發票藉以逃漏稅捐，另又開立附表二不實之「
      文德絲業公司」之統一發票幫助他人逃漏稅捐，損害稅捐
      之公平性及正確性，是其行為固有可議，惟念及犯後已坦
      承犯行，且本件肇因於經營不善所致，並衡酌其等逃漏稅
      捐之金額及幫助其他公司逃漏稅捐之金額等一切情狀，分
      別量處有期徒刑各8 月。又被告前開犯罪行為之時間，均
      在96年4 月24日以前，均符合中華民國96年罪犯減刑條例
      第2 條規定，應依同條例第2 條第1 項第3 款，各減為有
      期徒刑4 月，並均依修正前刑法41條第1 項之規定各諭知
      如易科罰金之折算標準，並定應執行刑有期徒刑7 月及依
      修正前刑法第41條第2 項規定，諭知易科罰金之折算標準
      。又被告未受犯罪前科，此有臺灣高等法院被告前案紀錄
      表1 紙在卷可按，因一時失慮而蹈觸法網，經此次偵、審
      程序之教訓信無再犯之虞，本院認其所宣告之刑以暫不執
      行為適當，爰就併予宣告緩刑3 年，以啟自新。
據上論結，應依刑事訴訟法第299 條第1 項前段、第273 條之1
，98年5 月28日修正後稅捐稽徵法第47條第1 項第1 款、第41條
、第43條、修正前商業會計法第71條第1 款，刑法第2 條第1 項
前段、第11條前段、第28條、74條第1 項第1 款、修正前刑法第
28條、第41條第1 項前段、第2 項、第51條第5 款、第55條後段
、第56條，刑法施行法第1 條之1 、廢止前罰金罰鍰提高標準條
例第2 條，中華民國九十六年罪犯減刑條例第2 條第1 項、第7
條、第9 條、第10條，判決如主文。
本案經檢察官林豐正到庭執行職務
中    華    民    國    98    年    7     月    15    日
                  刑事第一庭    法  官  劉國賓
以上正本證明與原本無異。
如不服本判決應於收受判決後10日內向本院提出上訴書狀，並應
敘述具體理由；其未敘述上訴理由者，應於上訴期間屆滿後20日
內向本院補提理由書（均須按他造當事人之人數附繕本）。「切
勿逕送上級法院」。
                                書記官  張簡純靜
中    華    民    國    98    年    7     月    15    日
附表一：文德絲業公司收受之不實統一發票
┌──┬──────┬────┬─────┬─────┬─────┬────┬───┐
│編號│發票開立公司│票載日期│發票號碼  │發票金額  │稅額      │發票數量│備註  │
│    │及負責人    │        │          │（新臺幣）│（新臺幣）│        │      │
├──┼──────┼────┼─────┼─────┼─────┼────┼───┤
│一  │祥侖企業有限│89.12.4 │DP00000000│940611元  │47031元   │28張    │      │
│    │公司        │89.12.22│DP00000000│948906元  │47445元   │        │      │
│    │丁○○      │89.12.12│DP00000000│931725元  │46586元   │        │      │
│    │            │89.12.11│DP00000000│944175元  │47209元   │        │      │
│    │            │89.12.26│DP00000000│948402元  │47420元   │        │      │
│    │            │89.12.27│DP00000000│949340元  │47467元   │        │      │
│    │            │89.12.25│DP00000000│940094元  │47005元   │        │      │
│    │            │89.12.20│DP00000000│932250元  │46613元   │        │      │
│    │            │89.12.15│DP00000000│950040元  │47502元   │        │      │
│    │            │89.12.14│DP00000000│934350元  │46718元   │        │      │
│    │            │89.12.7 │DP00000000│939656元  │46983元   │        │      │
│    │            │89.12.5 │DP00000000│949050元  │47453元   │        │      │
│    │            │89.12.1 │DP00000000│945070元  │47254元   │        │      │
│    │            │89.11.27│DP00000000│948192元  │47410元   │        │      │
│    │            │89.11.28│DP00000000│946778元  │47339元   │        │      │
│    │            │89.11.17│DP00000000│945058元  │47253元   │        │      │
│    │            │89.11.20│DP00000000│946810元  │47341元   │        │      │
│    │            │89.11.14│DP00000000│939802元  │46990元   │        │      │
│    │            │89.11.13│DP00000000│943890元  │47195元   │        │      │
│    │            │89.11.15│DP00000000│944150元  │47208元   │        │      │
│    │            │89.11.9 │DP00000000│942809元  │47140元   │        │      │
│    │            │89.11.10│DP00000000│945788元  │47289元   │        │      │
│    │            │89.11.7 │DP00000000│946772元  │47339元   │        │      │
│    │            │89.11.6 │DP00000000│944230元  │47212元   │        │      │
│    │            │89.11.8 │DP00000000│947248元  │47362元   │        │      │
│    │            │89.11.1 │DP00000000│935297元  │46765元   │        │      │
│    │            │89.11.2 │DP00000000│938995元  │46950元   │        │      │
│    │            │89.11.3 │DP00000000│946489元  │47324元   │        │      │
├──┼──────┼────┼─────┼─────┼─────┼────┼───┤
│二  │彥亨國際有限│89.12.22│DP00000000│26080元   │1304元    │3張     │      │
│    │公司        │89.12.18│DP00000000│25087元   │1254元    │        │      │
│    │簡春生      │89.11.23│DP00000000│584292元  │29215元   │        │      │
├──┼──────┼────┼─────┼─────┼─────┼────┼───┤
│三  │海豚企業社  │89.12.25│DM00000000│946226元  │47311元   │1張     │      │
│    │陳明宜      │        │          │          │          │        │      │
├──┼──────┼────┼─────┼─────┼─────┼────┼───┤
│四  │羚瑋實業有限│89.12.30│DM00000000│489600元  │24480元   │1張     │      │
│    │公司        │        │          │          │          │        │      │
│    │乙○○      │        │          │          │          │        │      │
├──┼──────┼────┼─────┼─────┼─────┼────┼───┤
│五  │麒銓企業有限│90.1.12 │EM00000000│414800元  │20740元   │14張    │      │
│    │公司        │90.1.10 │EM00000000│357000元  │17850元   │        │      │
│    │未○○      │90.1.9  │EM00000000│721142元  │36057元   │        │      │
│    │            │90.1.18 │EM00000000│572612元  │28631元   │        │      │
│    │            │90.1.23 │EM00000000│387200元  │19360元   │        │      │
│    │            │90.1.30 │EM00000000│528061元  │26403元   │        │      │
│    │            │90.2.26 │EM00000000│447700元  │22385元   │        │      │
│    │            │90.2.13 │EM00000000│571951元  │28598元   │        │      │
│    │            │90.2.2  │EM00000000│532443元  │26622元   │        │      │
│    │            │90.2.8  │EM00000000│411400元  │20570元   │        │      │
│    │            │90.1.15 │EM00000000│375100元  │18755元   │        │      │
│    │            │90.1.2  │EM00000000│571408元  │28570元   │        │      │
│    │            │90.1.4  │EM00000000│445368元  │22268元   │        │      │
│    │            │90.1.3  │EM00000000│640500元  │32025元   │        │      │
├──┼──────┼────┼─────┼─────┼─────┼────┼───┤
│六  │北帝貿易有限│90.1.12 │EM00000000│190400元  │9520元    │20張    │      │
│    │公司        │90.1.10 │EM00000000│266596元  │13330元   │        │      │
│    │卯○○      │90.1.11 │EM00000000│274340元  │13717元   │        │      │
│    │            │90.1.22 │EM00000000│297040元  │14852元   │        │      │
│    │            │90.1.24 │EM00000000│215200元  │10760元   │        │      │
│    │            │90.1.29 │EM00000000│226431元  │11322元   │        │      │
│    │            │90.2.26 │EM00000000│210724元  │10536元   │        │      │
│    │            │90.2.16 │EM00000000│362929元  │18146元   │        │      │
│    │            │90.2.7  │EM00000000│437644元  │21882元   │        │      │
│    │            │90.2.8  │EM00000000│324734元  │16237元   │        │      │
│    │            │90.1.15 │EM00000000│378196元  │18910元   │        │      │
│    │            │90.2.6  │EM00000000│180710元  │9036元    │        │      │
│    │            │90.1.31 │EM00000000│217956元  │10898元   │        │      │
│    │            │90.1.26 │EM00000000│301491元  │15075元   │        │      │
│    │            │90.1.25 │EM00000000│217800元  │10890元   │        │      │
│    │            │90.1.19 │EM00000000│233700元  │11685元   │        │      │
│    │            │90.1.5  │EM00000000│759082元  │37954元   │        │      │
│    │            │90.1.8  │EM00000000│134200元  │6710元    │        │      │
│    │            │90.1.3  │EM00000000│224256元  │11213元   │        │      │
│    │            │90.1.4  │EM00000000│194034元  │9702元    │        │      │
└──┴──────┴────┴─────┴─────┴─────┴────┴───┘
附表二 ：文德絲業公司開立之不實統一發票
┌──┬──────┬────┬─────┬─────┬─────┬────┬───┐
│編號│發票買受公司│票載日期│發票號碼  │發票金額  │稅額      │發票數量│備註  │
│    │及負責人    │        │          │（新臺幣）│（新臺幣）│        │      │
├──┼──────┼────┼─────┼─────┼─────┼────┼───┤
│一  │丞紡紡織有限│88.11.02│DM00000000│300321元  │15016元   │4張     │      │
│    │公司        │88.11.17│DM00000000│700002元  │35000元   │        │      │
│    │楊彩霞      │88.12.1 │DM00000000│710571元  │35529元   │        │      │
│    │            │88.12.14│DM00000000│289149元  │14457元   │        │      │
├──┼──────┼────┼─────┼─────┼─────┼────┼───┤
│二  │碩華實業有限│89.11.6 │DM00000000│665891元  │33295元   │17張    │      │
│    │公司        │89.11.7 │DM00000000│467464元  │23373元   │        │      │
│    │丑○○      │89.11.10│DM00000000│278684元  │13934元   │        │      │
│    │            │89.11.15│DM00000000│707322元  │35366元   │        │      │
│    │            │89.11.21│DM00000000│458002元  │22900元   │        │      │
│    │            │89.11.27│DM00000000│304288元  │15214元   │        │      │
│    │            │89.11.29│DM00000000│723138元  │36157元   │        │      │
│    │            │89.12.1 │DM00000000│311616元  │15581元   │        │      │
│    │            │89.12.6 │DM00000000│617078元  │30854元   │        │      │
│    │            │89.12.11│DM00000000│522825元  │26141元   │        │      │
│    │            │89.12.14│DM00000000│767959元  │38398元   │        │      │
│    │            │89.12.15│DM00000000│706813元  │35341元   │        │      │
│    │            │89.12.18│DM00000000│766063元  │38303元   │        │      │
│    │            │89.12.21│DM00000000│683325元  │34166元   │        │      │
│    │            │89.12.22│DM00000000│756662元  │37833元   │        │      │
│    │            │89.12.26│DM00000000│798766元  │39938元   │        │      │
│    │            │89.12.27│DM00000000│464208元  │23210元   │        │      │
├──┼──────┼────┼─────┼─────┼─────┼────┼───┤
│三  │德榮有限公司│89.11.6 │DM00000000│845228元  │40261元   │7張     │      │
│    │丙○○      │89.11.13│DM00000000│935273元  │46764元   │        │      │
│    │            │89.11.20│DM00000000│702833元  │35142元   │        │      │
│    │            │89.11.22│DM00000000│899960元  │44998元   │        │      │
│    │            │89.12.13│DM00000000│929292元  │46465元   │        │      │
│    │            │89.12.26│DM00000000│862692元  │43135元   │        │      │
│    │            │89.12.27│DM00000000│874779元  │43739元   │        │      │
├──┼──────┼────┼─────┼─────┼─────┼────┼───┤
│四  │程墩興業有限│89.11.8 │DM00000000│408312元  │20436元   │4張     │      │
│    │公司        │89.11.24│DM00000000│433488元  │21684元   │        │      │
│    │庚○○      │89.12.7 │DM00000000│399891元  │19995元   │        │      │
│    │            │89.12.18│DM00000000│258124元  │12906元   │        │      │
├──┼──────┼────┼─────┼─────┼─────┼────┼───┤
│五  │總棉企業有限│89.11.10│DM00000000│799981元  │39999元   │6張     │      │
│    │公司        │89.11.15│DM00000000│544344元  │27217元   │        │      │
│    │巳○○      │89.11.28│DM00000000│650981元  │32549元   │        │      │
│    │            │90.2.2  │EK00000000│586325元  │29316元   │        │      │
│    │            │90.2.9  │EK00000000│550833元  │27544元   │        │      │
│    │            │90.2.14 │EK00000000│587306元  │29365元   │        │      │
├──┼──────┼────┼─────┼─────┼─────┼────┼───┤
│六  │允舫實業有限│89.11.16│DM00000000│753250元  │37663元   │3張     │      │
│    │公司        │89.11.24│DM00000000│484903元  │24245元   │        │      │
│    │戊○○      │89.11.28│DM00000000│935654元  │46783元   │        │      │
├──┼──────┼────┼─────┼─────┼─────┼────┼───┤
│七  │虹威實業股份│89.12.15│DM00000000│304122元  │15206元   │1張     │      │
│    │有限公司    │        │          │          │          │        │      │
│    │己○○      │        │          │          │          │        │      │
├──┼──────┼────┼─────┼─────┼─────┼────┼───┤
│八  │向虹實業股份│89.12.20│DM00000000│799955元  │39998元   │4張     │      │
│    │有限公司    │89.12.22│DM00000000│781440元  │39072元   │        │      │
│    │甲○○      │89.12.28│DM00000000│771750元  │38588元   │        │      │
│    │            │89.12.29│DM00000000│787800元  │39390元   │        │      │
├──┼──────┼────┼─────┼─────┼─────┼────┼───┤
│九  │虹冠實業股份│89.12.28│DM00000000│504731元  │25237元   │1張     │      │
│    │有限公司    │        │          │          │          │        │      │
│    │申○○      │        │          │          │          │        │      │
├──┼──────┼────┼─────┼─────┼─────┼────┼───┤
│十  │金庫企業有限│90.1.2  │EK00000000│200295元  │10015元   │1張     │      │
│    │公司        │        │          │          │          │        │      │
│    │寅○○      │        │          │          │          │        │      │
├──┼──────┼────┼─────┼─────┼─────┼────┼───┤
│十一│宜興榮國際開│90.1.3  │EK00000000│435825元  │21791元   │3張     │      │
│    │發有限公司  │90.1.5  │EK00000000│432810元  │21641元   │        │      │
│    │午○○      │90.1.11 │EK00000000│435660元  │21783元   │        │      │
├──┼──────┼────┼─────┼─────┼─────┼────┼───┤
│十二│英德恩有限公│90.1.3  │EK00000000│696000元  │34800元   │16張    │      │
│    │司          │90.1.8  │EK00000000│137500元  │6875元    │        │      │
│    │壬○○      │90.1.9  │EK00000000│175000元  │8750元    │        │      │
│    │            │90.1.12 │EK00000000│200000元  │10000元   │        │      │
│    │            │90.1.15 │EK00000000│237500元  │11875元   │        │      │
│    │            │90.1.16 │DM00000000│212500元  │10625元   │        │      │
│    │            │90.1.18 │EK00000000│212500元  │10625元   │        │      │
│    │            │90.1.19 │EK00000000│175000元  │8750元    │        │      │
│    │            │90.1.30 │EK00000000│187500元  │9375元    │        │      │
│    │            │90.1.31 │EK00000000│212500元  │10625元   │        │      │
│    │            │90.2.5  │EK00000000│212500元  │10625元   │        │      │
│    │            │90.2.6  │EK00000000│237500元  │11875元   │        │      │
│    │            │90.2.7  │EK00000000│225000元  │11250元   │        │      │
│    │            │90.2.9  │EK00000000│224100元  │11205元   │        │      │
│    │            │90.2.12 │EK00000000│200000元  │10000元   │        │      │
│    │            │90.2.28 │EK00000000│460650元  │23033元   │        │      │
├──┼──────┼────┼─────┼─────┼─────┼────┼───┤
│十三│惠伍有限公司│90.1.4  │EK00000000│330884元  │16544元   │1張     │      │
│    │辛○○      │        │          │          │          │        │      │
├──┼──────┼────┼─────┼─────┼─────┼────┼───┤
│十四│旭寬企業股份│90.1.5  │EK00000000│801253元  │40063元   │4張     │      │
│    │有限公司    │90.1.12 │EK00000000│601126元  │30056元   │        │      │
│    │黃信峰      │90.2.13 │EK00000000│450680元  │22534元   │        │      │
│    │            │90.2.15 │EK00000000│549998元  │27500元   │        │      │
├──┼──────┼────┼─────┼─────┼─────┼────┼───┤
│十五│羚瑋實業有限│90.1.8  │EK00000000│151088元  │7554元    │9張     │      │
│    │公司        │90.1.10 │EK00000000│137216元  │6861元    │        │      │
│    │乙○○      │90.1.15 │EK00000000│100775元  │5039元    │        │      │
│    │            │90.2.2  │EK00000000│170230元  │8512元    │        │      │
│    │            │90.2.6  │EK00000000│191558元  │9578元    │        │      │
│    │            │90.2.8  │EK00000000│183744元  │9187元    │        │      │
│    │            │90.2.9  │EK00000000│307998元  │15400元   │        │      │
│    │            │90.2.12 │EK00000000│229689元  │11484元   │        │      │
│    │            │90.2.20 │EK00000000│138567元  │6928元    │        │      │
├──┼──────┼────┼─────┼─────┼─────┼────┼───┤
│十六│廣源興業有限│90.1.15 │EK00000000│300924元  │15046元   │1張     │      │
│    │公司        │        │          │          │          │        │      │
│    │辰○○      │        │          │          │          │        │      │
├──┼──────┼────┼─────┼─────┼─────┼────┼───┤
│十七│南洸企業股份│90.2.6  │EK00000000│550641元  │27532元   │1張     │      │
│    │有限公司    │        │          │          │          │        │      │
│    │癸○○      │        │          │          │          │        │      │
├──┼──────┼────┼─────┼─────┼─────┼────┼───┤
│十八│慶韋興業股份│90.2.12 │EK00000000│233869元  │11693元   │1張     │      │
│    │有限公司    │        │          │          │          │        │      │
│    │賴崑        │        │          │          │          │        │      │
└──┴──────┴────┴─────┴─────┴─────┴────┴───┘


司法院資訊處製作；財團法人民間司法改革基金會備份。
